最高法院刑事判決
                                   111年度台上字第4365號
上  訴  人  江皇緯                     




上列上訴人因違反毒品危害防制條例等罪案件，不服臺灣高等法
院中華民國111年4月28日第二審判決（110年度上訴字第2452號
，起訴案號：臺灣臺北地方檢察署109年度偵字第29718、29904
號），提起上訴，本院判決如下：
    主  文
上訴駁回。
    理  由
一、按刑事訴訟法第377條規定，上訴於第三審法院，非以判決
    違背法令為理由，不得為之。是提起第三審上訴，應以原判
    決違背法令為理由，係屬法定要件。如果上訴理由書狀並非
    依據卷內訴訟資料，具體指摘原判決不適用何種法則或如何
    適用不當，或所指摘原判決違法情事，顯與法律規定得為第
    三審上訴理由之違法情形不相適合時，均應認其上訴為違背
    法律上之程式，予以駁回。本件原判決綜合全案證據資料，
    本於事實審法院之推理作用，認定上訴人江皇緯有如其事實
    欄一之㈠及㈡所載基於共同販賣第三級毒品愷他命之犯意聯絡
    ，由上訴人提供第三級毒品愷他命及施用毒品客戶資料，推
    由王浩恩在通訊軟體群組上張貼販賣愷他命之訊息，並出面
    交付毒品及收取價金之分工方式，與王浩恩共同販賣第三級
    毒品愷他命予姓名不詳之成年人1次及共同販賣予佯裝毒品
    買家之警員而未遂1次之犯行，因而維持第一審論上訴人以
    共同販賣第三級毒品既遂及共同販賣第三級毒品未遂各1罪
    ，分別處有期徒刑7年2月及有期徒刑3年8月，並均諭知相關
    之沒收及追徵，並合併酌定其應執行之刑為有期徒刑7年6月
    之判決，而駁回上訴人在第二審之上訴，已詳述其所憑證據
    及認定之理由。對於上訴人否認犯罪暨所持辯解何以均不足
    以採信，亦在理由內詳加指駁及說明。核其所為之論斷，俱
    有卷內資料可資覆按，從形式上觀察，原判決並無足以影響
    其判決結果之違法情形存在。
二、上訴人上訴意旨略以：①原判決雖認定伊有如其事實欄一之㈠
    所載與王浩恩共同販賣第三級毒品愷他命既遂1次之犯行，
    然檢察官並未對王浩恩此部分犯行一併提起公訴，亦未見有
    購毒者出面指證伊販賣毒品之情形，原判決僅憑王浩恩所為
    不利於伊之指證，遽認伊有上述被訴販毒犯行，顯有不當。
    ②原判決於量刑時，並未審酌伊有配合警方調查及搜索之情
    形，酌予從輕量刑，仍維持第一審所量處之重刑，亦有未洽
    云云。
三、惟證據之取捨及事實之認定，均為事實審法院之職權，倘其
    採證認事並未違背證據法則，並已詳述其取捨證據及得心證
    之理由，所量之刑復未逾越法定刑範圍，亦無違反公平、比
    例及罪刑相當原則或有裁量權濫用之情形者，即不能任意指
    為違法而執為適法之第三審上訴理由。⑴、原判決依憑證人
    王浩恩及警員張君毅所為不利於上訴人之陳述，佐以卷附王
    浩恩行動電話微信帳號暨對話翻拍照片，以及台灣尖端先進
    生技醫藥股份有限公司毒品證物鑑定分析報告等相關證據資
    料，再參酌上訴人坦承其知悉王浩恩意圖販賣毒品後，有提
    供內有施用毒品者資料之微信帳號「星巴克妹妹」及密碼予
    王浩恩使用，並約定王浩恩將上訴人所交付之愷他命售罄後
    ，按每公克新臺幣（下同）2,100元計算應交予上訴人之回
    帳款項，且不否認其於民國109年11月3日有將愷他命8公克
    交予王浩恩，並於同日晚上取得王浩恩交付該毒品之回帳款
    16,800元（即2,100元×8=16,800元），以及於同年月5日再
    度將愷他命10公克交予王浩恩等事實，原判決綜合上開調查
    證據所得及全案辯論意旨，因認證人王浩恩所為其於109年1
    1月3日取得上訴人交付愷他命8公克後，已於同日將該毒品
    販賣予微信帳號「星巴克妹妹」內之某購毒客戶，及同年月
    5日取得上訴人交付愷他命10公克後，因將其中3公克販賣予
    喬裝買家之警員而未遂等不利於上訴人之指證與事實相符，
    均堪予採信，而據以認定上訴人明知王浩恩有販賣毒品之意
    圖，仍與其約定由上訴人提供愷他命及購毒客戶資料，推由
    王浩恩出面販賣毒品，再將扣除王浩恩利潤報酬後之回帳款
    交予上訴人，因認上訴人係基於共同販賣愷他命之犯意聯絡
    ，與王浩恩以上開分工方式為本件被訴犯行，自應對本件全
    部所發生之結果共同負責，據以論斷上訴人確有本件被訴共
    同販賣愷他命既遂及未遂各1次之犯行，已詳述其所憑證據
    及認定之理由。對於上訴人否認犯罪，辯稱其並無販賣毒品
    之意圖，僅係將愷他命借予王浩恩，不知其借用目的為何云
    云，何以不足以採信，亦依卷內證據資料在理由內逐一詳加
    指駁及說明，並敘明上訴人基於共同犯意聯絡及行為分擔，
    而與王浩恩共同為本件被訴販賣毒品犯行，乃共同實行犯罪
    行為之人，則王浩恩是否經起訴或判決，尚不影響上訴人本
    件被訴共同販賣第三級毒品既遂及未遂等犯行之認定等旨綦
    詳。核其所為之論斷，俱有卷內資料可資佐證，尚無違反經
    驗、論理及相關證據法則之情形，且屬原審採證認事職權之
    適法行使，自不得任意指為違法。上訴人上訴意旨①所云，
    無非仍執其不為原審所採信之同一辯詞，就原審採證認事職
    權之適法行使，再事爭辯，任意指摘原判決不當，依上開說
    明，自非適法之第三審上訴理由。⑵、原審於量刑時，審酌
    第一審已以上訴人之責任為基礎，並依刑法第57條所列各款
    事項，斟酌上訴人本件犯罪行為及其他相關一切情狀，就上
    訴人本件所犯共同販賣第三級毒品既遂部分量處有期徒刑7
    年2月，另就其所犯共同販賣第三級毒品未遂部分，則量處
    有期徒刑3年8月，均屬低度量刑，以及考量上訴人所犯前揭
    2罪侵害法益及所反映人格特性與整體非難評價，酌定其應
    執行之刑為有期徒刑7年6月，既未逾越法律規定範圍，亦無
    違反公平、比例及罪刑相當原則，或有裁量權濫用之情形，
    而予以維持，已詳敘其審酌情形及論斷之理由，經核於法無
    違，亦無濫用裁量權限之情形。上訴人上訴意旨②泛言指摘
    原判決維持第一審判決之量刑過重云云，依上述說明，同非
    適法之第三審上訴理由。綜上，本件上訴意旨均非依據卷內
    訴訟資料具體指摘原判決究有如何不適用法則或適用不當之
    情形，徒就原審採證認事及量刑職權之適法行使，暨原判決
    已明確論斷說明之事項，漫為爭執，並就其有無本件被訴與
    王浩恩共同販賣愷他命犯行之單純事實，再事爭辯，顯與法
    律規定得為第三審上訴理由之違法情形不相適合；揆之首揭
    說明，其上訴均為違背法律上之程式，應併予駁回。
據上論結，應依刑事訴訟法第395條前段，判決如主文。
中　　華　　民　　國　　111 　年　　10　　月　　20　　日
                  刑事第一庭審判長法　官 郭  毓  洲
                                  法　官 林  英  志
                                  法　官 蔡  憲  德
                                  法　官 沈  揚  仁
                                  法　官 林  靜  芬
本件正本證明與原本無異
                                 書記官
中　　華　　民　　國　　111 　年　　10　　月　　24　　日